【裁判字號】    99,抗,474
【裁判日期】    990429
【裁判案由】    聲請撤銷緩刑
【裁判全文】
臺灣高等法院刑事裁定                  99年度抗字第474號
抗  告  人
即  受刑人  甲○○
上列抗告人因聲請撤銷緩刑案件，不服臺灣臺北地方法院中華民
國99年3月16日裁定（99年度撤緩字第20號），提起抗告，本院
裁定如下：
    主  文
抗告駁回。
    理  由
一、原裁定略以：本件抗告人即受刑人甲○○（下稱受刑人）前
    因詐欺案件，經本院於民國（下同）94年6月1日以94年度上
    訴字第951號判處有期徒刑6月，緩刑5年，於94年6月23日確
    定；竟又於緩刑期內之98年4月3日再犯詐欺案件，經原審於
    98年9月30日以98年度簡字第3730號判處有期徒刑3月確定，
    而受刑人之手法、犯罪情節等俱與94年度上訴字第951號判
    決書所示犯行均大致相符，足認受刑人並未因犯行受刑事追
    訴而有所警惕，亦未於犯後心生悔意，是對受刑人宣告緩刑
    ，難收預期效果，因而有執行刑罰之必要。從而，本件聲請
    合於刑法第75條之1第1項第2款之規定，應予准許撤銷受刑
    人前揭緩刑之宣告等語。
二、抗告意旨略以：關於98年4月3日之犯詐欺案件，只尋求一個
    工作機會，並無犯罪之意圖、所得，實乃無心之過，請明察
    云云。
三、按受緩刑之宣告而於緩刑期內因故意犯他罪，而在緩刑期內
    受得易科罰金之有期徒刑、拘役或罰金之宣告確定，足認原
    宣告之緩刑難收其預期效果，而有執行刑罰之必要者，得撤
    銷其宣告，此為刑法第75條之1第1項第2款所明定。又緩刑
    宣告是否得撤銷，除須符合刑法第75條之1第1項各款之要件
    外，該條並採裁量撤銷主義，賦予法院撤銷與否之權限，特
    於第1項規定實質要件為「足認原宣告之緩刑難收其預期效
    果，而有執行刑罰之必要」，供作審認之標準。亦即於上揭
    「得」撤銷緩刑之情形，法官應依職權本於合目的性之裁量
    ，妥適審酌被告所犯前後數罪間，關於法益侵害之性質、再
    犯之原因、違反法規範之情節是否重大、被告主觀犯意所顯
    現之惡性及其反社會性等情，是否已使前案原為促使惡性輕
    微之被告或偶發犯、初犯改過自新而宣告之緩刑，已難收其
    實效而定。
四、經查：觀諸本院94年度上訴字第951號、原審98年度簡字第
    3730號刑事判決及本院被告前案紀錄表所載，抗告人確係於
    緩刑期內有未必故意之犯意犯上開幫助詐欺取財之罪，並經
    原審判處徒刑確定在案。則依上開規定，其所為即已符合「
    緩刑期內因故意犯他罪，而在緩刑期內受得易科罰金之有期
    徒刑、拘役或罰金之宣告確定」法定要件。是受刑人於緩刑
    期間內，竟不知警惕而故意再犯幫助詐欺罪，足認原宣告之
    緩刑對抗告人顯難收預期之效果，而有執行刑罰之必要。原
    審因之認受刑人合於刑法第75條之1第1項第2款所規定之情
    形，依法撤銷其前所受緩刑之宣告，揆諸前揭法律之規定，
    尚無違誤。受刑人抗告意旨仍執陳詞，否認故意犯罪，為無
    理由，應予駁回。
據上論斷，應依刑事訴訟法第412條前段，裁定如主文。
中    華    民    國    99    年    4     月    29    日
                  刑事第二十庭審判長法  官  楊貴雄
                                    法  官  周明鴻
                                    法  官  林銓正
以上正本證明與原本無異。
不得再抗告。
                                    書記官  張淨卿
中    華    民    國    99    年    4     月    29    日

司法院資訊處製作；財團法人民間司法改革基金會備份。
